【裁判字號】    98,訴,1034
【裁判日期】    981218
【裁判案由】    違反毒品危害防制條例
【裁判全文】
臺灣嘉義地方法院刑事判決              98年度訴字第1034號
公  訴  人  臺灣嘉義地方法院檢察署檢察官
被      告  甲○○
上列被告因違反毒品危害防制條例案件，經檢察官提起公訴（98
年度毒偵字第1717號），因被告自白犯罪，本院合議庭裁定由受
命法官以簡式程序進行審理，判決如下：
    主  文
甲○○施用第一級毒品，累犯，處有期徒刑捌月。
    犯罪事實
一、甲○○前於民國90年間因施用毒品案件，經本院裁定觀察、
    勒戒後，認為有繼續施用毒品傾向，復經裁定令入戒治處所
    施以強制戒治，於91年8月20日強制戒治執行完畢釋放，復
    因竊盜案件，經本院以95年度嘉簡字第968號判決判處有期
    徒刑3月，如易科罰金，以銀元3百元折算1日確定，於強制
    戒治執行完畢釋放後5年內，又因於95年間因施用第一級毒
    品及第二級毒品案件，經本院以95年度訴字第519號判決分
    別判處有期徒刑1年及7月，並定應執行刑為有期徒刑1年6月
    確定，上開案件嗣經本院以96年度聲簡字第565號裁定減刑
    並定應執行刑為有期徒刑10月，如易科罰金，以銀元3百元
    折算1日確定，於96年7月15日縮刑期滿執行完畢，復於96
    年8月間因施用第二級毒品案件，經本院以96年度嘉簡字第
    2022號判決判處有期徒刑6月，如易科罰金，以新臺幣1千元
    折算1日確定，於97年8月6日縮刑期滿執行完畢。詎仍不知
    悔改，基於施用第一級毒品海洛因之犯意，於98年9月16日
    16 時許，在其嘉義縣新港鄉中庄村中庄171巷14號住處，以
    注射針筒內放入第一級毒品海洛因、第二級毒品甲基安非他
    命加水稀釋後注射之方式，施用第一級毒品海洛因、第二級
    毒品甲基安非他命一次。嗣於98年9月20日15時22分，經警
    得甲○○同意後，採其尿液送驗，其結果呈嗎啡、可待因及
    甲基安非他命之陽性反應，始悉上情。
二、案經臺中縣警察局霧峰分局報告臺灣嘉義地方法院檢察署檢
    察官偵查起訴。
     理    由
一、本件係經被告甲○○於準備程序當庭表示認罪，而經本院裁
    定以簡式審判程序加以審理，則依據刑事訴訟法第273條之2
    、同法第159條第2項之規定，不適用傳聞法則有關限制證據
    能力之相關規定，合先敘明。
二、上述事實，業據被告於警詢（見警卷第2頁筆錄）、偵查（
    見偵查卷第4頁）及本院審理中坦承不諱，且其上開所排放
    之尿液，經以酵素免疫分析法（EIA）初步篩檢，並經以氣
    相層析質譜法（ＧＣ／ＭＳ）確認檢驗結果確呈嗎啡（海洛
    因於人體內之代謝物）、可待因、甲基安非他命等陽性反應
    ，有98年10月5日詮昕科技股份有限公司濫用藥物尿液檢驗
    報告、臺中縣警察局霧峰分局毒品尿液真實姓名對照表、鑑
    定許可書各1份在卷可稽，足認被告上開任意性自白與事實
    相符。
三、查被告前於90年間因施用毒品案件，經本院裁定觀察、勒戒
    後，認為有繼續施用毒品傾向，復經裁定令入戒治處所施以
    強制戒治，於91年8月20日強制戒治執行完畢釋放，於強制
    戒治執行完畢釋放後5年內，又於95年間因施用第一級毒品
    及第二級毒品案件，經本院以95年度訴字第519號判決分別
    判處有期徒刑1年及7月，並定應執行刑為有期徒刑1年6月確
    定，上開案件與竊盜罪所處有期徒刑3月經本院以96年度聲
    簡字第565號裁定減刑並定應執行刑為有期徒刑10月，如易
    科罰金，以銀元3百元折算1日確定，於96年7月15日縮刑期
    滿執行完畢，復於96年8月間因施用第二級毒品案件，經本
    院以96年度嘉簡字第2022號判決判處有期徒刑6月，如易科
    罰金，以新臺幣1千元折算1日確定，於97年8月6日縮刑期滿
    執行完畢等情，有臺灣高等法院被告前案紀錄表在卷可參，
    是被告於強制戒治執行完畢釋放後，於5年內已再犯施用毒
    品罪，經依法追訴處罰，縱其本次再度施用毒品之時間，在
    初犯經觀察、勒戒或強制戒治執行完畢釋放5年以後，已不
    合於「5年後再犯」之規定，且因已於「5年內再犯」，顯見
    其再犯率甚高，原實施觀察、勒戒或強制戒治，已無法收其
    實效，即應依毒品危害防制條例第10條處罰。
四、核被告所為，係犯毒品危害防制條例第10條第1項之施用第
    一級毒品罪及同條例第10條第2項之施用第二級毒品罪。被
    告施用前持有第一級毒品海洛因及第二級毒品甲基安非他命
    之低度行為，應為施用之高度行為所吸收，均不另論罪。被
    告以一施用毒品行為，同時施用海洛因、甲基安非他命，係
    一行為觸犯數罪名，為想像競合犯，應依刑法第55條規定從
    一重施用第一級毒品罪論處。又被告有上開犯罪事實欄所載
    之犯罪科刑及執行完畢紀錄，有臺灣高等法院被告前案紀錄
    表附卷足參，其受有期徒刑之執行完畢後，5年以內故意再
    犯本案有期徒刑以上之罪，為累犯，應依刑法第47條第1項
    規定加重其刑。爰審酌被告曾因施用毒品經觀察、勒戒、強
    制戒治及受刑之執行，猶未知警惕而再犯本案，足見其未徹
    底戒除施用毒品，惟念及施用毒品本質上係戕害自身健康之
    行為，尚未嚴重破壞社會秩序或侵害他人權益，且被告坦承
    犯行、犯後態度尚屬良好暨其犯罪之動機、目的、手段、國
    中畢業之智識程度等一切情狀，量處如主文所示之刑。
據上論斷，應依刑事訴訟法第273條之1第1項、第299條第1項前
段，毒品危害防制條例第10條第1項、第2項，刑法第11條前段、
、第55條、第47條第1項判決如主文。
本案經檢察官侯德人到庭執行職務。
中    華    民    國    98    年    12    月    18    日
                  刑事第二庭    法  官  沈福財
上列正本證明與原本無異。
如不服本判決應於收受判決後10日內向本院提出上訴書狀，並應
敘述具體理由；其未敘述上訴理由者，應於上訴期間屆滿後20日
內向本院補提理由書（均須按他造當事人之人數附繕本）「切勿
逕送上級法院」。
中    華    民    國    98    年    12    月    18    日
                                書記官  林美足
附錄論罪科刑法條：
毒品危害防制條例第十條第一項
施用第一級毒品者，處六月以上五年以下有期徒刑。


司法院資訊處製作；財團法人民間司法改革基金會備份。
